【裁判字號】    90,訴,596
【裁判日期】    900411
【裁判案由】    印花稅
【裁判全文】
高雄高等行政法院判決                                九十年度訴字第五九六號
                              .
    原      告  桐慶營造有限公司
    代  表  人  王泰福  董事長.
    訴訟代理人  林志聰會計師
    被      告  台南縣稅捐稽徵處
    代  表  人  甲○○  處長
    訴訟代理人  乙○○
右當事人間因印花稅事件，原告不服台南縣政府中華民國八十九年十二月二十一日八
九府法濟字第二０六五五五號訴願決定，提起行政訴訟。本院判決如左：
    主  文
原告之訴駁回。
訴訟費用由原告負擔。
    事  實
一、事實概要：
緣原告因書立承攬工程合約書，金額計四千二百四十五萬二千二百六十五元，漏貼用
印花稅票計四萬零八百六十九元，案經法務部調查局南部地區機動工作組（下稱南機
組）於民國（下同）八十九年一月十五日查獲，於同年二月二十五日以八九南機肅字
第一０二二五號函送台南市稅捐稽徵處通報被告查證屬實，其已違反印花稅法第八條
第一項規定，爰依印花稅法第二十三條第一項規定，按漏貼稅額四萬零八百六十九元
，裁處七倍罰鍰二十八萬六千元，原告不服，申請復查未獲變更，提起訴願亦遭決定
駁回，遂提起本件訴訟。
二、兩造聲明：
（一）原告聲明求為判決：原處分及訴願決定均撤銷。
（二）被告聲明求為判決：駁回原告之訴。
三、兩造之爭點：
甲、原告主張之理由：
（一）稅捐稽徵法第四十八條之一規定：「納稅義務人自動向稅捐機關補報並補繳所
      漏稅款者，凡屬未經檢舉及未經稽徵機關或財政部指定之調查人員進行調查之
      案件，左列之處罰一律免除．．．．．．一、本法第四十一條至四十五條之處
      罰。二、各稅法所定關於逃漏稅之處罰。．．．．．．」。前揭稅捐稽徵法關
      於自動補報並補繳免罰之構成要件，包括未經檢舉之案件、未經稽徵機關進行
      調查之案件及未經財政部指定之調查人員進行調查之案件；本印花稅並非被檢
      舉之案件，係因南機組調查貪瀆案件時併予查獲。
（二）另南機組依法而論亦非「稽徵機關」或「財政部指定之調查人員」，至多為「
      檢舉人」，是以原告於該「檢舉人」檢舉前（即調查局函移原處分機關日前）
      即已自行補繳貼用印花稅完竣，納稅義務人於稅捐稽徵機關查獲前，就已核定
      事項以外之內容為補報者，核應屬免罰之範圍。
（三）依據財政部賦稅署八十一年七月二十二日台稅二發第000000000號函
      要旨，有關牽連案件之調查基準日認定，除非南機組已查獲並取得具體證據，
      方能以其查獲具違章證物之日為調查基準日，如須移送稽徵機關查核方能確定
      原告是否逃漏稅捐者，調查基準日應是以稅徵機關函查日為準。本案南機組因
      調查其他案件時併予查扣原告工程合約書，其時就印花稅課稅本質而言，並未
      能立即確定原告是否逃漏印花稅捐，因為南機組查扣之工程合約書是否為正本
      使用或僅為副本（按副本不必貼花）？查扣之工程合約書是否必須貼花完稅？
      如果需要貼花完稅需貼花金額為多寡（如係工程材料採購合約書貼花十二元，
      承攬合約為承攬金額之千分之一，二者有異且有查核認定之必要）？在在都需
      要俟南機組移送稽徵機關查核方能確定原告是否逃漏稅捐，足見本案係必須移
      送稽徵機關查核，方能確定原告是否逃漏印花稅捐，故本案調查基準日應是以
      稽徵機關函查日為準。
（四）惟被告以原告補報補繳印花稅時，並未以總繳方式繳納，補繳印花稅過程瑕疵
      ，認仍屬未符稅捐稽徵法第四十八條之一免罰之之規定云云。但本案原告於南
      機組查扣上述工程合約書翌日起，即行購買印花稅票，因前述工程合約書查扣
      於南機組，無法逕行於其上貼用銷花，遂製作相關工程印花稅冊，於南機組移
      送被告前貼用於上；原告所為權宜措施已如前述，就「期待可能性原則」而言
      ，行政機關在個案情況下，應斟酌可對義務人課予義務或負擔的尺度，否則即
      變成過度要求或過度負擔，於本案之原告無法將製作完成之工程別印花稅冊裝
      訂於上，乃係原告不能為而非不為，被告要求超越原告所能負擔之尺度，有違
      期待可能性原則。且按平時若工程承包金額較大，需貼用鉅額印花稅票時，因
      與合約合併裝訂不易，相關之印花稅票貼用銷花另外註明工程名稱造冊完稅，
      此舉適法適理，並無不當。被告每有查核工程合約是否依法貼用印花完稅時，
      對於上述情形多有常見，未見相關稽徵機關提出糾正。復查決定書言「本案被
      查扣之系爭契約書，並無印花稅票貼用於該等契約書上並予以銷花，而未完成
      繳稅程序．．．．．．」，認其所言與其慣行之行政行為有所矛盾。
（五）查訴願決定書有謂「．．．．．．惟查被查扣之工程契約書，既未於訂約當時
      購用印花稅票實貼完稅；且於南機組移請原處分機關查核前，未向原處分機關
      補報漏稅款，並申請以總繳補繳稅款，與稅捐稽徵法第四十八條之一免罰之規
      定，顯有未合。．．．．．．」云云，按原告平時經營管理，資金並不甚充裕
      ，對於應行貼花完稅之工程合約書，基於僥倖心裡均俟稅捐稽徵機關調案檢查
      時，再行購買印花稅票貼用完稅，所以才有南機組查獲本案尚未貼花完稅之工
      程合約書情事，原告工程合約書被查扣於南機組後，即行購買印花稅票補稅，
      惟無法將購得之印花稅票貼用其上並銷花於上，原告所為權宜措施已如前述。
（六）印花稅完稅方式，分為購用印花稅票實貼與以繳款書總繳二種，法令上並未規
      定一定金額以上必須採用的方式，但被告卻以原告補報報繳印花稅時，未以總
      繳方式繳納，補繳印花稅瑕疵，認仍屬未符稅捐稽徵法第四十八之一免罰之規
      定。惟查本案原告平時即採印花稅票實貼方式完稅，並不知有所謂總繳方式，
      若知可以總繳方式完稅，更不用購買印花稅票，徒增困擾。且法令上既並未規
      定一定金額以上必須採用的方式，原告雖礙於相關工程合約書查扣於南機組內
      部，無法將已銷花完竣之工程別印花稅冊裝訂於工程合約書上，但仍無損於原
      告已補繳印花稅之實質完稅事實。實則原告於購買印花稅票之同時，業將稅款
      繳交國庫與總繳方式繳納國庫，其繳稅之意義相同，且依經驗法則，一般企業
      絕不會購買鉅額印花稅票置放於公司內部，未將其銷花使用，而作為被告所謂
      之資產。並原告備有購置印花稅票之收據正本、相關工程印花稅冊及帳載記錄
      供核，而稅捐稽徵法第四十八條之一規定自動向稅捐機關補報並補繳所漏稅款
      者免罰，立法要旨在鼓勵納稅義務人自動補繳報漏稅事項，於執行過嚴則有失
      立法美意。
乙、被告主張之理由：
（一）按「印花稅以左列憑證為課徵範圍．．．．．．四、承攬契據：指一方為他方
      完成一定工作之契據；如承包各種工程契約、承印印刷品契約及代理加工契據
      等屬之。」、「印花稅稅率或稅額如左...... 三、承攬契據：每件按金額千
      分之一，由立約或立據人貼印花稅票。」、「應納印花稅之憑證，於書立後交
      付或使用時，應貼足印花稅票；其稅額巨大不便貼用印花稅票者，得請由稽徵
      機關開給繳款書繳納之。公私營利事業組織所用各種憑證應納之印花稅，於報
      經省（市）主管印花稅機關核准後，得彙總繳納，其辦法由財政部定之。」、
      「貼用印花稅票，應由納稅義務人於每枚稅票與原件紙面騎縫處，加蓋圖章註
      銷之，個人得以簽名或劃押代替圖章。但稅票連綴，無從貼近原件紙面騎縫者
      ，得以稅票之連綴處為騎縫註銷之。」、「違反第八條第一項或第十二條至第
      二十條規定，不貼印花稅票或貼用不足稅額者，除補貼印花稅票外，按漏貼稅
      額處五倍至十五倍罰鍰。」分別為印花稅法第五條第四款、第七條第三款規定
      、第八條、第十條及第二十三條第一項所明文規定。暨按稅務違章案件裁罰金
      額或倍數參考表，關於違反印花稅法第八條第一項之規定不貼印花稅票者，按
      所漏稅額處七倍罰鍰。
（二）查原告與巨鏵實業有限公司等所書立之合約書，金額計四千二百四十五萬二千
      二百六十五元，未依照印花稅法規定貼用印花稅票，致漏貼印花稅四萬零八百
      六十九元，案經南機組依法執行搜索時查扣相關之工程合約書，案移台南市稅
      捐稽徵處依法查處，經台南市稅捐稽徵處以原告籍設永康市，屬被告管轄，合
      先敘明。經被告查驗結果，原告主張巨鏵實業有限公司新建廠房工程中二件分
      別為鋼筋材料及混土材料係買賣合約依規定應貼印花稅票每件為十二元及成功
      大學校區工程乙件合約書係屬副本，並提示已貼花正本佐證等項尚足採信，其
      餘則不予採認，經核計原告被扣案之合約書未貼用印花稅票計四萬零八百六十
      九元，被告並處以七倍罰鍰，依法核無不合。
（三）次按「納稅義務人自動向稅捐稽徵機關補報並補繳所漏稅款者，凡屬未經檢舉
      及未經稽徵機關或財政部指定之調查人員進行調查之案件，左列之處罰一律免
      除；其涉及刑事責任者，並得免除其刑：一、本法第四十一條至第四十五條之
      處罰。二、各稅法所定關於逃漏稅之處罰。」、「關於稅捐稽徵法第四十八條
      之一所稱進行調查之基準日，於印花稅案件，應以稽徵機關實施檢查日為準。
      」分別為稅捐稽徵法第四十八條之一第一項所明定暨財政部八十三年十一月三
      日台財稅第八三一六一八九五七號函釋有案。
（四）第查，依稅捐稽徵法第四十八條之一規定，納稅義務人可免按各稅法有關漏報
      、短報之處罰規定辦理者，係以「未經檢舉及未經稽徵機關或財政部指定調查
      人員進行調查」及「納稅義務人已自動向稅捐稽徵機關為補報並補繳」兩者為
      其免罰要件，抑且以「未經檢舉、未經稽徵機關或財政部指定調查人員進行調
      查」前，納稅義務人已即先行完成「補報並補繳」程序者，始有該條文免罰規
      定之適用。按印花稅之課徵方式乃與一般稅捐稽徵程序有別，其課徵之方式分
      別有「購用印花稅票實貼」與「以繳款書總繳」兩種。就以「購用印花稅票實
      貼」方式而言，依據前揭印花稅法第八條及第十條之規定，乃應完成將印花貼
      用於文據上並予銷花者，始足稱完成印花稅之「補報補繳」程序；而就以「繳
      款書總繳」方式而言，納稅義務人得申請核准總繳，如應納憑證稅額鉅大，不
      便貼用印花稅票者，亦得依印花稅法第八條第一項規定，經向稽徵機關申請開
      予繳款書繳納後，黏貼於應納印花稅之憑證上代替印花稅票後方得交付使用，
      完成上揭程序後亦始足稱完成印花稅之「補報補繳」程序。經查，本案系爭工
      程契約書於南機組於八十九年一月十五日依法查扣時，其漏未貼用印花稅票即
      交付使用之違章事實已臻為明確，並有該查扣之工程契約書及內附「臺灣省政
      府住宅及都市發展局契約保證書」及「臺灣省政府住宅及都市發展局八十七年
      十月一日八七住都工字第０六九九六四號覆函」等相關證物附卷為憑，原告縱
      於南機組查扣系爭工程合約書後，分別於八十九年一月十五、一月二十一、一
      月二十五、一月三十日分別購置金額不等之印花稅票並為帳載記錄，惟原告既
      未依前揭印花稅法第八條、第十條及第二十三條第一項等規定，將該購置之印
      花稅票貼用於系爭工程合約書上，並於每枚稅票與原件紙面騎縫處，加蓋圖章
      註銷之；或申請核准以總繳方式繳納之，即未完成稅捐稽徵法第四十八條之一
      所稱之「補報補繳」程序甚明。亦即，原告僅為該印花稅票之購置及帳載行為
      ，並未完成所謂之「補繳」（未申請核准以總繳方式繳納）或貼用（未貼用於
      系爭工程合約書上，並於每枚稅票與原件紙面騎縫處，加蓋圖章註銷之），該
      購置之「印花稅票」即尚未使用仍屬原告之資產。該等契據既遭扣案，無從補
      貼，原告又未辦理總繳手續，其自稱於南機組查扣工程契約書函移被告前，已
      自行「補繳」「貼用」印花稅完竣，顯非事實，洵非足採。原告自始既未完成
      稅捐稽徵法第四十八條之一「補報並補繳」免罰之前提要件，自無適用該法條
      可予免罰規定之餘地，亦未生財政部八十三年十一月三日台財稅第00000
      0000號暨原告訴訟理由所援引財政部賦稅署八十一年七月二十二日台稅二
      發第000000000號等函要旨所稱「調查基準日」之爭議問題。原告所
      執南機組至多為「檢舉人」乙節，對本案違章事實之認定亦不生影響。綜上，
      原告訴訟主張其已自動補報補繳顯屬個人見解於法無據，自不足採外，所訴各
      節亦無理由。被告裁處七倍罰鍰，係屬在法律規定罰鍰倍數範圍內行政裁量權
      之行使，因財政部訂定是項稅務違章案件裁罰金額或倍數參考表時，已就違章
      情節及危害性予以衡量，比例原則及平等原則均已顧及，被告予以引用，並無
      逾越權限或濫用權力情事，是本案被告原處分既屬合法，復查及訴願決定遞予
      維持，自無違誤。
    理  由
一、按「印花稅以左列憑證為課徵範圍．．．．．．四、承攬契據：指一方為他方完
    成一定工作之契據；如承包各種工程契約、承印印刷品契約及代理加工契據等屬
    之。」、「印花稅稅率或稅額如左．．．．．．三、承攬契據：每件按金額千分
    之一，由立約或立據人貼印花稅票。」、「應納印花稅之憑證，於書立後交付或
    使用時，應貼足印花稅票；其稅額巨大不便貼用印花稅票者，得請由稽徵機關開
    給繳款書繳納之。公私營利事業組織所用各種憑證應納之印花稅，於報經省（市
    ）主管印花稅機關核准後，得彙總繳納，其辦法由財政部定之。」、「貼用印花
    稅票，應由納稅義務人於每枚稅票與原件紙面騎縫處，加蓋圖章註銷之，個人得
    以簽名或劃押代替圖章。但稅票連綴，無從貼近原件紙面騎縫者，得以稅票之連
    綴處為騎縫註銷之。」、「違反第八條第一項或第十二條至第二十條規定，不貼
    印花稅票或貼用不足稅額者，除補貼印花稅票外，按漏貼稅額處五倍至十五倍罰
    鍰。」分別為印花稅法第五條第四款、第七條第三款規定、第八條、第十條及第
    二十三條第一項所明文規定。
二、本件原告因書立承攬工程合約書，金額計四千二百四十五萬二千二百六十五元，
    應貼用印花稅票計四萬零八百六十九元，未於書立交付使用時依法貼用印花稅票
    等情，已經原告陳明在卷，並有南機組八十九年二月二十五日南機肅字第一０二
    二五號函及台南市稅捐稽徵處八十九年三月三十日（八九）南市稅密消字第八九
    七００二七四號函附原處分卷可稽，應堪認定。而原告提起本件訴訟無非以本件
    係經因南機組調查貪瀆案件併予查獲之案件，南機組並非「稽徵機關」或「財政
    部指定之調查人員」，至多為「檢舉人」，而於檢舉人檢舉即調查局函移被告前
    原告即自行補繳貼用印花稅完竣，依稅捐稽徵法第四十八條之一規定應予免罰云
    云，資為論據。爰分述如下：
（一）按「納稅義務人自動向稅捐稽徵機關補報並補繳所漏稅款者，凡屬未經檢舉及
      未經稽徵機關或財政部指定之調查人員進行調查之案件，左列之處罰一律免除
      ；其涉及刑事責任者，並得免除其刑：一、本法第四十一條至第四十五條之處
      罰。二、各稅法所定關於逃漏稅之處罰。」為稅捐稽徵法第四十八條之一所明
      定。故是否得適用稅捐稽徵法第四十八條之一規定免罰，其前提須納稅義務人
      已自動向稅捐稽徵機關補報並補繳所漏稅款；而印花稅之繳納方式，印花稅法
      第八條及第十條分別定有明文，詳如前述，故納稅義務人為印花稅之補報補繳
      自須依此規定為之，始得謂已為補報補繳。
（二）本件原告主張其就系爭印花稅已完成補報補繳，係以原告於南機組查扣系爭工
      程合約書翌日起，即行購買印花稅票，因前述工程合約書查扣於南機組，無法
      逕行於其上貼用銷花，乃製作相關工程印花稅冊，並於印花稅票上蓋立銷花章
      銷花；另本件應繳納之印花稅金額不小，原告不可能買入儲用，故原告所為權
      宜措施已足認完成補報補繳手續等語為爭執。經查：印花稅之課徵方式分別有
      「購用印花稅票實貼」與「以繳款書總繳」兩種。所謂「購用印花稅票實貼」
      方式，依據前揭印花稅法第八條及第十條規定，乃將印花稅票貼用於憑證上並
      予銷花者；而所謂「繳款書總繳」方式，係指納稅義務人得申請核准總繳，如
      應納憑證稅額鉅大，不便貼用印花稅票者，亦得依印花稅法第八條第一項規定
      ，經向稽徵機關申請開予繳款書繳納後，黏貼於應納印花稅之憑證上代替印花
      稅票。本件原告於系爭工程合約書遭南機組查扣後雖曾購買印花稅票並為帳載
      ，即其選擇購用印花稅票實貼方式為完稅，然原告並非將該印花稅票貼用於系
      爭工程合約書上，並於每枚稅票與原件紙面騎縫處，加蓋圖章註銷而係自行將
      印花稅票黏貼於空白紙張上，再裝訂成冊等情，已經原告陳明在卷，並經原告
      當庭提出所購之印花稅票供查對無訛，而依前述印花稅法第八條及第十條規定
      ，以購用印花稅票實貼方式繳納印花稅者，將印花稅票貼用於憑證正本為已否
      報繳之必備要件，況購買之印花稅票若未貼用於憑證正本上，其仍可再行使用
      ，縱原告不可能將大額之印花稅票購買儲用，印花稅之報繳法律既定有一定之
      程式，自難謂僅需購買印花稅票並製作成冊於上蓋用銷花章而無庸貼用於契約
      正本，即已完成印花稅之報繳，故原告此一主張尚難採取。
（三）原告又主張因系爭工程合約書被查扣於南機組，故其無法將印花稅票貼用於契
      約上並於其上銷花，是被告主張應將印花稅票貼用於契約上並於其上銷花係違
      反期待可能性原則云云。按所謂期待可能性係基於法律不能強人所難能之基本
      思想而來，認行為人處於特別情狀下，要求符合法律規範而行止，雖非不可能
      可是卻相當困難，此時法律規範要求行為人克服困難合法行事，即無期待可能
      性。故期待可能性，於公法上義務言之，應認如其義務之履行，在事實上或法
      律上不可能或無期待可能性時，其義務即歸於消滅。查依據印花稅法第八條規
      定，應納印花稅之憑證，應於書立後交付或使用時，貼足印花稅票，故依法系
      爭工程合約書，於系爭工程合約書交付使用時即應貼足印花稅票並按規定銷花
      ，或以總繳書繳納印花稅款，而系爭工程合約書於南機組查扣時早已交付使用
      ，亦據兩造分別陳明在卷，故原告就系爭工程合約書應納之印花稅，如依據印
      花稅法規定繳納時限為之，並無原告所主張因系爭工程契約書被查扣致無從在
      其上貼用印花稅票及銷花之困難，亦即印花稅法上關於印花稅之繳納方式就納
      稅義務人而言並無困難；至南機組於查扣系爭工程合約書後，原告欲以購用印
      花稅票實貼方式完成補報補繳，雖有如其所主張無法將印花稅票貼用於契約上
      並於其上銷花之困難，然如上所述，此亦與所謂期待可能性之原則無違，況且
      印花稅之完稅方式，除購用印花稅票實貼外，尚可以繳款書總繳為之，而所謂
      「繳款書總繳」方式，係指納稅義務人得申請核准總繳，如應納憑證稅額鉅大
      ，不便貼用印花稅票者，亦得依印花稅法第八條第一項規定，經向稽徵機關申
      請開予繳款書繳納後，黏貼於應納印花稅之憑證上代替印花稅票；而申請總繳
      之程序為，申請人先在稅捐機關之大額憑證印花稅繳款書申請登記簿上填載資
      料為申請，並取得印花稅大額憑證應納稅額繳款書，繳納後交回稅捐機關，如
      申請人在繳款書上詳細記載欲黏貼之憑證名稱、憑證字號、憑證金額及稅率等
      資料，該繳款書雖未黏貼於憑證上，因已足以認定該繳納之印花稅係使用於何
      一憑證，故亦認已完成印花稅之報繳，反之，若未在繳款書上將欲黏貼之憑證
      名稱、憑證字號、憑證金額及稅率等資料詳細記載，致無從判定欲完稅之憑證
      為何時，即須將該繳款書黏貼於憑證正本上，始完成印花稅之報繳等情，則據
      被告陳述甚明，並有被告提出之台南縣稅捐稽徵處印花稅大額憑證應納稅額繳
      款書附卷可稽；故於本件因系爭工程合約書被查扣致原告無法以購用印花稅票
      實貼方式完成印花稅之報繳，惟其仍可以繳款書總繳方式於繳款書上詳載憑證
      名稱、憑證字號、憑證金額及稅率等資料，而無庸將繳款書黏貼於系爭工程合
      約書之方式完成印花稅之報繳；是於本件系爭工程合約書被查扣之情形下，原
      告欲為印花稅之補報補繳並非無途徑可循，亦即法律規範要求印花稅納稅義務
      人完成印花稅之報繳，並非不可能，亦無困難，依前開所述，自無原告所主張
      「無期待可能性」之情形存在。至原告雖主張印花稅大額憑證應納稅額繳款書
      有繳納期間之欄位，須載明訂約日期，而原告據實填載結果，被告人員即會發
      現原告未依限報繳印花稅而被查獲云云。惟查，印花稅大額憑證應納稅額繳款
      書上固有繳納期間之欄位，然此欄並非填載訂約日期，且申請人申請總繳被告
      都會准許，況辦理總繳人員與是否漏繳漏報之承辦人員並不相同，故亦不會要
      求提出憑證查核事實等情，更據同一案情之被告台南市稅捐稽徵處人員於本院
      九十年度訴字第一七一號案審理中陳述甚明，故原告因恐被查獲未依規定貼用
      印花稅票，致未以總繳方式完成本件印花稅之報繳，實乃其主觀動機上誤認為
      不可能，事實上並無不可能或相當困難之情形存在，故原告以此主張未依法為
      報繳係無期待可能性云云，即無可採。
（四）綜上所述，原告雖於系爭工程合約書被查扣翌日即購買印花稅票，並製作相關
      工程印花稅冊，且於印花稅票上蓋立銷花章銷花，然其並未將該印花稅票貼用
      於系爭工程合約書上，並於每枚稅票與原件紙面騎縫處，加蓋圖章註銷，依據
      印花稅法第八條及第十條規定，並未完成印花稅之報繳；系爭工程合約書應繳
      納之印花稅原告既尚未為補報補繳，則其所為自與前述稅捐稽徵法第四十八條
      之一規定免罰之前提要件不合，而無從免罰；是原告另為稅捐稽徵法第四十八
      條之一查獲基準日之主張及舉證，核與本件之判決結果不生影響，就此部分本
      院自無再為論述之必要，併此敘明。
三、本件原告既未於系爭工程合約書上依據印花稅法規定，貼用印花稅票，且迄今猶
    未為補報補繳，而與稅捐稽徵法第四十八條之一免罰之規定不符，而原告明知系
    爭工程合約書依據印花稅法第八條規定，於系爭工程合約書交付使用時即應貼足
    印花稅票並按規定銷花或以繳款書方式繳納而不為，故被告依據印花稅法第二十
    三條第一項規定，並參諸財政部頒訂之按稅務違章案件裁罰金額或倍數參考表，
    就本件違反印花稅法第八條第一項規定之不貼印花稅票者之情形，按所漏稅額處
    七倍罰鍰二十八萬六千元，於法並無違誤，訴願決定予以維持，亦無不合。原告
    提起本件訴訟求為撤銷，為無理由，應予駁回。
四、據上論結，本件原告之訴為無理由，依行政訴訟法第一百九十五條第一項後段、
    第九十八條第三項前段，判決如主文。
中      華      民      國     九十     年      四      月     十一     日
                               高雄高等行政法院第一庭
                                           審判長法官  陳光秀
                                           法      官  呂佳徵
                                           法      官  楊惠欽
右為正本係照原本作成。
如不服本判決，應於判決送達後二十日內向本院提出上訴書狀，其未表明上訴理由者
，應於提起上訴後二十日內向本院提出上訴理由書（須按對造人數附繕本）；如於本
判決宣示或公告後送達前提起上訴者，應於判決送達後二十日內補提上訴理由書（須
附繕本）。未表明上訴理由者，逕以裁定駁回。
提起上訴應預繳送達用雙掛號郵票七份（每份三十四元）。
中      華      民      國     九十     年      四      月     十一     日
                                           法院書記官  藍亮仁


司法院資訊處製作；財團法人民間司法改革基金會備份。
